臺灣桃園地方法院刑事判決　　　　　　　93年度交訴字第83號
公　訴　人　臺灣桃園地方法院檢察署檢察官
被　　　告　甲○○　男　29歲.
上列被告因肇事遺棄罪等案件，經檢察官提起公訴（93年度偵字
第8863號），經本院裁定改依簡式審判程序審理，本院判決如下
：
    主    文
甲○○因過失傷害人，處有期徒刑月；又駕駛動力交通工具肇
事，致人受傷而逃逸，處有期徒刑柒月。應執行有期徒刑捌月。
    事      實
一、甲○○無駕駛執照竟仍於民國93年4 月8 日23時許駕駛車牌
    號碼：R 2 —6631號自小客車，沿桃園縣龍潭鄉○○路往石
    門方向行駛，途經桃園縣龍潭鄉○○路與健行路交岔路口欲
    左轉健行路時，本應注意車輛行駛時行車時速，應依速限標
    誌或標線之規定，無標誌或標線者，在市區道路，時速不得
    超過50公里，且駕駛人應注意車前狀況，並隨時採取必要之
    安全措施及轉彎車輛，應讓直行車先行，而依當時狀天氣晴
    朗、夜間有照明、路面狀況係鋪裝柏油、乾燥、無缺陷、無
    障礙物，且視距良好等情形，並無不能注意之情事，竟疏於
    注意，貿然以時速50公里至60里之速度疾駛於該道路內並為
    左轉，適有由乙○○駕駛車牌號碼：3L─1830號之自小客車
    ，且搭載乘客丙○○，沿桃園縣大昌路往龍潭方向直行於該
    路口時，因突見此情，應變不及，以致上開二輛車輛發生碰
    撞，致乙○○受有頸部扭傷之傷害，丙○○則受有左臉頰、
    左下巴挫傷、左肩、左尾椎均挫傷及左膝挫傷併擦傷等傷害
    。而甲○○肇事後竟未下車查看，即逕行駕車離去逃逸。嗣
    經乙○○當場記下肇事車輛並報警處理，始為查獲。
二、案經乙○○、丙○○訴由桃園縣政府警察局平鎮分局報請臺
    灣桃園地方法院檢察署檢察官偵查起訴。
      理  由
一、按刑事訴訟法第273 條之1 規定除被告所犯為死刑、無期徒
    刑、最輕本刑為三年以上有期徒刑之罪、或高等法院管轄第
    一審案件者外，於審判期日前之程序進行中，被告先就被訴
    事實為有罪之陳述時，審判長得告知被告簡式審判程序之旨
    ，並聽取當事人、代理人、辯護人及輔佐人之意見後，裁定
    進行簡式審判程序。經查，本件被告甲○○被訴肇事遺棄乙
    案，非前開不得進行簡式審判程序之案件，經被告於本院行
    準備程序時就訴事實為有罪之陳述，且經法官告知被告簡式
    審判程序之旨，聽取被告及檢察官之意見後，爰依右開刑事
    訴訟法第273 條之1 之規定，裁定改依簡式審判程序審判之
    ，合先敘明。
二、上揭犯罪事實，業據被告甲○○於警訊及本院行準備程序中
    均坦承不諱，且查：
  (一)核與告訴人乙○○、丙○○、證人古嬿玲於警訊中證述明確
    （見93年度偵字第8863號偵查卷第9 頁以下、第17頁以下、
    第20頁以下），並有桃園縣政府警察局道路交通事故調查報
    告1 份、道路交通事故現場圖1 份、照片12張及診斷證明書
    2 份在卷可稽，足徵被告前揭自白與事實相符，堪予採信。
  (二)按行車速度依標誌或標線之規定，無標誌或標線者，在市區
    道路，時速不得超過50公里；駕駛人應注意車前狀況，並隨
    時採取必要之安全措施；轉彎車並應讓直行車先行，此於道
    路交通安全規則第93條第1 項第3 款、第94條第3 項、第10
    2 條第1 項第6 款前段分別訂有明文。被告駕駛車輛沿桃園
    縣龍潭鄉○○路往石門方向行駛，行經桃園縣龍潭鄉○○路
    與健行路交岔路口欲左轉健行路時，自應注意上開規定，依
    照車輛行進速限行駛，並先停止於交岔路口，注意對向來車
    狀況，讓直行車輛優先通行後認為安全時，方得左轉續行，
    而依當時事故地點復無不能注意上開規定之情事，有上開調
    查報告表在卷可參，被告並無不能注意之情，其竟疏不注意
    違反上開規定，以致肇事，致人受傷，其駕駛行為有過失甚
    為明確。
  (三)綜上所述，本件事證明確，被告所犯過失傷害及駕車致人受
    傷後逃逸之行為，洵堪認定，應依法論科。
三、核被告所為係犯刑法第284 條第1 項前段之過失傷害罪及同
    法第185 條之4 肇事逃逸罪。被告以一過失傷害行為而致被
    害人乙○○、丙○○二人受傷，同時犯數罪名，為想像競合
    犯，應從一重處斷。被告所犯上開二罪，犯意各別，罪名有
    異，應予分論併罰。又被告係無駕駛執照駕車因而致被害人
    乙○○、丙○○受傷，依法應負過失傷害之刑事責任，應依
    道路交通管理處罰條例第86條第1 項之規定，加重其刑。爰
    審酌被告過失之程度，於肇事後竟未對被害人施以必要之救
    助即逃離現場，任將被害人棄之不顧，無視他人生命安危，
    所生之危害至鉅，且迄今尚未與告訴人達成和解，賠償告訴
    人損害，然念其犯罪後尚能坦承犯行，知所悔悟等情，量處
    如主文所示之刑，並定其應執行之刑。
據上論斷，應依刑事訴訟法第273 條之1 第1 項、第299 條第1
項前段，刑法第284 條第1 項前段、第185 條之4 、第55條、第
51條第5 款、道路交通管理處罰條例第86條第1 項，罰金罰鍰提
高標準條例第1條前段，判決如主文。
本案經檢察官陳志全到庭執行職務。
中    華    民    國    94   年   4    月     6       日
                              臺灣桃園地方法院刑事第七庭
                                    法  官   賴淑美
以上正本證明與原本無異。
如不服本判決，應於判決送達後10日內向本院提出上訴狀（應附
繕本），上訴於臺灣高等法院。
                                     書記官   陳育君
中   華    民     國   94    年   4      月   6      日
附錄本案論罪科刑法條全文：
中華民國刑法第284條第1項前段：
因過失傷害人者，處六月以下有期徒刑、拘役或五百元以下罰金
，致重傷者，處一年以下有期徒刑、拘役或五百元以下罰金。
中華民國刑法第185條之4
駕駛動力交通工具肇事，致人死傷而逃逸者，處六月以上五年以
下有期徒刑。
